【裁判字號】    89,易,534
【裁判日期】    890314
【裁判案由】    違反商標法
【裁判全文】
臺灣臺南地方法院刑事判決                          八十九年度易字第五三四號
    公  訴  人  臺灣台南地方法院檢察署檢察官
    被      告  甲○○
                丙○○
右列被告因違反商標法案件，經檢察官提起公訴（八十八年度偵字第九四六七、一五
四九一號），本院判決如左：
    主  文
甲○○共同意圖欺騙他人，於同一商品，使用相同於他人註冊商標之圖樣，處有期徒
刑陸月，如易科罰金以參佰元折算壹日。緩刑貳年。
丙○○共同意圖欺騙他人，於同一商品，使用相同於他人註冊商標之圖樣，處有期徒
刑肆月，如易科罰金以參佰元折算壹日。緩刑貳年。
扣案之印有「ＫＹＭＣＯ」商標之機車內箱肆個均沒收。
    事  實
一、甲○○係台南縣永康市○○○路二七四巷一○五弄五十六號一樓「昇陽塑膠廠」
    之負責人，丙○○則係受僱於甲○○之業務員，渠等明知「ＫＹＭＣＯ」商標係
    光陽工業股份有限公司（以下簡稱光陽公司）向經濟部中央標準局申請註冊，取
    得專用於商標法施行細則第四十九條第十二類之商品（商標註冊號數第0000
    0000號，專用期間自八十五年七月一日起至九十五年二月二十八日止），竟
    基於共同意圖營利之犯意聯絡，於民國八十七年八月二十二日，未經光陽公司之
    許可，意圖欺騙他人，擅自在上址仿冒印製有商標「ＫＹＭＣＯ」字樣之機車內
    箱，並販賣予台北縣蘆洲市○○街七十二號「荃盛商行」之負責人周益全圖利。
    嗣於八十七年九月三日，為警在周益全所經營之右揭商行內查獲，並扣得印有「
    ＫＹＭＣＯ」之內箱四個。
二、案經被害人光陽公司訴請臺灣板橋地方法院檢察署呈請臺灣高等法院檢察署移轉
    臺灣臺南地方法院檢察署及該署檢察官自動檢舉偵查起訴。
    理  由
一、本件訊之被告甲○○、丙○○固坦承於右揭時、地確有販賣印有「ＫＹＭＣＯ」
    商標之機車內箱八個予「荃盛商行」之事實，惟均矢口否認有何違反商標法之犯
    行，被告甲○○、丙○○均辯稱：上述查獲印有「ＫＹＭＣＯ」商標之機車內箱
    四個，係渠等工廠為讓工人區別而打印上去的，卻誤寄給荃盛商行云云。經查：
    右揭事實，業據告訴人光陽公司之代理人乙○○指訴綦詳，「荃盛商行」之負責
    人周益全亦在另案偵查中亦供承上開內箱係向昇陽公司購買無訛。參以被告等既
    辯稱渠等公司製作之機車內箱之所以印上「ＫＹＭＣＯ」字樣係為使其工人辨識
    樣品，由此可知渠等公司員工在包裝時對其上印有「ＫＹＭＣＯ」商標已有充分
    地認識，則在將該扣案物包裝販出時對該產品印有「ＫＹＭＣＯ」字樣亦應知之
    甚詳。倘若果為供內部員工區別之用，並非無其他方式以代之，衡情亦無直接仿
    製告訴人之商標於其上之理？且被告等當初係出售八個機車內箱予荃盛商行，後
    因荃盛商行已賣出四個，僅剩四個為警查獲，渠等乃於事後辯稱僅有製作四個樣
    本，顯見被告等所辯無非事後卸責之詞，委無足採。又「ＫＹＭＣＯ」商標業為
    光陽公司向經濟部中央標準局申請註冊在案，有「ＫＹＭＣＯ」商標註冊證影本
    存卷可考，此外，復有「昇陽塑膠廠」送貨單、上開扣押之仿冒「ＫＹＭＣＯ」
    機車內箱及照片一幀附卷可稽。是本件事證明確，被告等違反商標法犯行，足堪
    認定。
二、被告甲○○、丙○○意圖欺騙他人，於同一商品，使用相同於他人註冊商標之圖
    樣，並將之販賣予荃盛商行，核渠等所為，係犯商標法第六十二條第一款、第六
    十三條之罪。被告二人就上開犯行間，有犯意聯絡及行為分擔，均應論共同正犯
    。被告等所犯上開二罪間，有方法結果之牽連關係，為牽連犯，應依刑法第五十
    五條之規定從一重之商標法第六十二條第一款之罪處斷。被告等業已將仿冒商品
    販賣之犯行，雖未為起訴書所論列，惟此與前揭論罪部分有方法結果之牽連關係
    ，為牽連犯，屬裁判上一罪之同一案件，為起訴效力所及，本院依法自應予以審
    究。爰審酌被告等犯罪之動機、目的、手段、所生損害、所得利益、其品行智識
    程度、生活狀況、業與被害廠商和解（有和解書在卷可稽）及犯罪後尚稱良好態
    度及被告丙○○僅係受僱之業務員等一切情狀，各量處如主文所示之刑，並均諭
    知易科罰金之折算標準，以資懲儆。又被告二人前未曾受有期徒刑以上刑之宣告
    ，有台灣高等法院被告全國前案紀錄表在卷可憑，其經此教訓後，應知所警惕，
    信無再犯之虞，本院因認所宣告之刑以暫不執行為適當，均併諭知緩刑二年，以
    勵自新。扣案印有「ＫＹＭＣＯ」商標之機車內箱四個，不問屬於被告與否，應
    依商標法第六十四條規定宣告沒收。
據上論斷，應依刑事訴訟法第二百九十九條第一項前段，商標法第六十二條第一款、
第六十三條、第六十四條，刑法第十一條前段、第二十八條、第五十五條、第七十四
條第一款，罰金罰鍰提高標準條例第二條，決如主文。
中    華    民    國      八十九      年      三      月      十四      日
                                  臺灣臺南地方法院刑事第二庭
              法  官  林  淑  婷
右正本證明與原本無異。
如不服本判決，應於判決送達後十日內，向本院提出上訴狀。
                                          書記官  董  挹  棻
中    華    民    國      八十  九    年     三       月    十五      日
附錄本案論罪科刑法條全文：
商標法第六十二條
有左列情事之一者，處三年以下有期徒刑、拘役或科或併科五萬元以下罰金：
一、於同一商品或同類商品，使用相同或近似於他人註冊商標之圖樣者。
二、於有關同一商品或同類商品之廣告、標帖、說明書、價目表或其他文書，附加相
同或近似於他人註冊商標圖樣而陳列或散布者。
商標法第六十三條
明知為前二條商品而販賣、意圖販賣而陳列、輸出或輸入者，處一年以下有期徒刑、
拘役或科或併科一萬元以下罰金。


司法院資訊處製作；財團法人民間司法改革基金會備份。
